【裁判字號】    98,交聲,1469
【裁判日期】    981006
【裁判案由】    交管條例聲異
【裁判全文】
臺灣板橋地方法院交通事件裁定        98年度交聲字第1468號
原處分機關  交通部公路總局臺北區監理所板橋監理站
異  議  人  甲○○
即受處分人
上列異議人即受處分人因違反道路交通管理處罰條例案件，對於
交通部公路總局臺北區監理所板橋監理站98年6 月5 日所為之處
分（原處分案號：板監裁字裁41-CZ0000000號、板監裁字裁41-C
Z0000000號），聲明異議，本院裁定如下：
    主  文
異議均駁回。
    理  由
一、原處分機關略以：異議人即受處分人甲○○於民國98年4 月
    25日16時35分許，騎乘車號JE9-925 號重型機車，行經臺北
    縣板橋市○○街與民治街口之時，違規闖紅燈，且拒絕警方
    示意停車接受稽查而逃逸，爰依道路交通管理處罰條例第53
    條第1 項、第60條第1 項各裁處罰鍰新臺幣（下同）1800元
    、3000元，並依同條例第63條第1 項各記違規點數1 點、3
    點等語。
二、本件異議理由則以：異議人於上開遭舉發違規之當日，係正
    在明志科技大學上課，時間自上午7 時55分許至下午17 時
    30分為止，並未行經上開地點，亦未遭警方攔檢稽查，為此
    不服，爰依法聲明異議云云。
三、按汽車駕駛人，行經有燈光號誌管制之交岔路口闖紅燈者，
    處1800元以上5400元以下罰鍰。前項紅燈右轉行為者，處60
    0 元以上1800元以下罰鍰；又汽車駕駛人，駕駛汽車有違反
    本條例之行為，經交通勤務警察或依法令執行交通稽查任務
    人員制止時，不聽制止或拒絕停車接受稽查而逃逸者，除按
    各該條規定處罰外，處3000元以上6000元以下罰鍰；另汽車
    駕駛人有第60條第1 項、第53條之情形者，除依原條款處罰
    鍰外，並各予記違規點數1 點、3 點，道路交通管理處罰條
    例第53條、第60條第1 項及第63條第1 項第1 款、第3 款分
    別定有明文。
四、經查：
（一）異議人即受處分人確有於98年4 月25日16時35分許，騎乘
      車號JE9-925 號重型機車，沿臺北縣板橋市○○街行駛至
      板橋市○○街口之時，在板橋市○○街上之交通號誌為「
      紅燈」之情形下，逕自闖越紅燈通過板橋市○○街，隨即
      為巡邏警示意停車攔檢，惟並未停車接受稽查，反而騎車
      逃逸一情，業據證人即臺北縣政府警察局海山分局警員葉
      明儒到庭具結明確證稱：「（法官問：本件違反道路交通
      管理條例之舉發通知書，是否是你製作？）是我開立的。
      」、「（法官問：當時情形如何？）當時我是執行巡邏勤
      務，行經板橋市○○街及仁化街口，我是騎機車在民治街
      上，到了該處路口，該路口號誌民治街已經變為紅燈。我
      差十步左右的距離，才到停止線，就看到對向有一台機車
      ，沿民治街穿越仁化街闖紅燈行駛而來，我遠遠就按喇叭
      做手勢示意對方停車，但是對方並沒有停車，我立刻掉頭
      迴轉，我跟在對方的後面同時也一直按喇叭示意，當時我
      是穿制服，騎警車，因為我覺得駕駛人已經有感覺到我在
      攔停他，還是不理我沒有停車，因為他從對向車道跟我交
      會的時候他就有看到我，因為該處只有一個車道而已，他
      一定會看到我，且我從後追他時，他也有看後視鏡看我有
      無追上來，我在追他時，有跟他離很近，大概不到十步的
      距離，我看到該機車的車牌，有先記下來，是先記在腦海
      裡，並記住該機車是重型機車，顏色是銀色，後來我有鳴
      警笛，繼續追，直到轉進民治街52巷，該處是菜市場，我
      覺得該車完全不理我，且橫衝直撞，我顧及用路人的安全
      ，所以沒繼續追。我回到勤務處所時，根據車號及特徵查
      詢電腦，比對一下是否符合，及是否有失竊，確認是符合
      後，才依逕行舉發之規定，開立舉發單。」、「（法官問
      你之後是否有馬上回勤務處所？）我的勤務是整點要回到
      勤務處所，我過了一個小時才回去勤務處所，但是我追逐
      下來後我有用紙筆記下車號，以免忘記。」、「（法官問
      是否可以確認對方是有闖紅燈？）是，因為我與對方是東
      西向面對面，且我有看到對方是在紅燈的情形下，穿越路
      口闖紅燈。」等語，核與卷附臺北縣政府警察局海山分局
      98年6 月3 日北縣警海交裁字第09800205550 號函文所示
      本件舉發交通違規之情節大致相當，並有舉發違反道路交
      通管理事件通知單2 張附卷可資為憑；其次，上開證人葉
      明儒所指證當時違規車輛係「銀色」、「重型機車」等語
      ，與異議人所有車號JE9-925 號係銀色重型機車之外型特
      徵完全相符一節，亦有車號查詢重型機車車籍表1 份附卷
      可按，再參以異議人並不否認本件遭舉發交通違規之地點
      ，係位於其住處附近，且其於當日並未將上開機車出借予
      他人使用，堪認證人葉明儒指述異議人有本件闖紅燈及拒
      絕停車接受稽車之證詞，自有相當高之可信性。
（二）此外，異議人雖一再辯稱：伊於當天均在明志科技大學上
      課，並未於遭舉發違規之時間騎車行經板橋市○○街與民
      治街口云云，並提出其所就讀明志科技大學二專在職專班
      工管科1 年甲班98年4 月25日上課記錄表影本1 張（核與
      本院去函取之明志科技大學98年9 月11日明志進字第0980
      904991號函附上課記錄表影本內容相符）作為佐證，惟異
      議人於本院訊問時已明確供稱：伊被舉發時使用之行動電
      話門號為0000000000號，該支電話並未借予他人使用，伊
      平常亦無將該支電話借予別人使用之習慣等語，且經本院
      調閱異議人所申辦使用之上開0000000000號行動電話門號
      於本件事發日即「98年4 月25日」通聯紀錄暨發受話基地
      台位置之結果，確認異議人所使用之上開行動電話，於其
      所辯稱「正在上課」之98年4 月25日16時52分許、同日16
      時57分許、同日17時19分及同日17時21分與他人之通話紀
      錄，其基地台位置分別在「臺北縣板橋市○○街67號4 樓
      頂」及「臺北縣板橋市○○街132 號共用之7 樓頂」一節
      ，有台灣大哥大電信股份有限公司回覆本院查詢00000000
      00號行動電話門號申辦人及98年4 月25日通聯紀錄1 份附
      卷可稽，此不僅足徵異議人所辯其直至當日下午17時30分
      許為止，仍在位於「臺北縣泰山鄉○○路84號」明志科技
      大學上課之說詞，顯係卸責之詞，不足採信，且異議人應
      係於當日下午提前返回「住處」（即臺北縣板橋市○○街
      66巷22號之2,3 樓）之途中，在其「住處附近」（即臺北
      縣板橋市○○街與民治街口）為巡邏員警舉發違規闖紅燈
      及拒絕停車接受稽查而逃逸之事實，自堪予認定。
（三）綜上所述，異議人確有於上開時地違規闖紅燈及拒絕停車
      接受稽查而逃逸之行為，是原處分機關依據上述規定分別
      科罰鍰1800元、3000元，並各記違規點數1 點、3 點之處
      分，要無任何違誤或不當之處，則本件異議為無理由，應
      予駁回。
五、據上論斷，應依道路交通案件處理辦法第19條，裁定如主文
    。
中    華    民    國    98    年    10    月    6     日
                               交通法庭
                                 法  官  楊仲農
上列正本證明與原本無異。
如對本裁定不服，應於送達後5日內，向本院提出抗告狀（應抄
附繕本）。
                                 書記官  陳香君
中    華    民    國    98    年    10    月    8     日


司法院資訊處製作；財團法人民間司法改革基金會備份。
